臺灣高等法院臺中分院刑事裁定
110年度抗字第607號
抗  告  人
即  受刑人  劉建順
上列抗告人即受刑人因定應執行刑案件，不服臺灣彰化地方法院
中華民國110年4月19日110年度聲字第472號裁定（聲請案號：臺
灣彰化地方檢察署110年度執聲字第245號）提起抗告，本院裁定
如下：
    主  文
抗告駁回。
    理  由
一、本件抗告人即受刑人劉建順（下稱抗告人）抗告意旨詳如附
    件「刑事抗告狀」所載。
二、按數罪併罰，宣告多數有期徒刑者，於各刑中之最長期以上
    ，各刑合併之刑期以下，定其刑期，但不得逾30年；又數罪
    併罰，有二裁判以上者，依刑法第51條規定，定其應執行之
    刑，刑法第51條第5款、第53條分別定有明文。次按法律上
    屬於自由裁量之事項，有其外部性界限及內部性界限，並非
    概無拘束。依據法律之具體規定，法院應在其範圍選擇為適
    當之裁判者，為外部性界限；而法院為裁判時，應考量法律
    之目的，及法律秩序之理念所在者，為內部性界限。法院為
    裁判時，二者均不得有所踰越（最高法院80年台非字第473
    號判例意旨參照）。再數罪併罰應執行刑之酌定，屬事實審
    法院得依職權裁量之事項，法院所為刑之酌定如未逾越上開
    規定之外部界限、定應執行刑之恤刑目的及不利益變更禁止
    原則，又未濫用其職權，即難任意指為違法或不當（最高法
    院105年度台抗字第728號裁定意旨參照）。末按個案之裁量
    判斷，除非有全然喪失權衡意義或其裁量行使顯然有違比例
    、平等諸原則之裁量權濫用之情形，否則縱屬犯罪類型雷同
    ，仍不得將不同案件裁量之行使比附援引為本案之量刑輕重
    比較，以視為判斷法官本於依法獨立審判之授權所為之量情
    裁奪有否裁量濫用之情事。此與所謂相同事務應為相同處理
    ，始符合比例原則與平等原則之概念，迥然有別（最高法院
    100年度台上字第21號判決、107年度台抗字第1063號裁定意
    旨參照）。
三、經查： 
㈠、本件抗告人即受刑人劉建順（下稱抗告人）所犯如原審裁定
    附表編號1至9所示各罪，先後經臺灣臺中地方法院及原審法
    院分別判處如該附表各編號所示之刑，均經分別確定，有該
    附表所示各該判決書及臺灣高等法院被告前案紀錄表在卷可
    稽。嗣經抗告人請求臺灣彰化地方檢察署檢察官聲請定其應
    執行之刑（按：臺灣彰化地方檢察署「刑法第50條第1項但
    書案件是否聲請定刑調查表」編號7所示「彰化地檢110年執
    字第96號」竊盜案件，因未經檢察官聲請合併定其應執行之
    刑，該案並非本案合併定執行刑之範圍），原審法院審核卷
    證結果，認其聲請為正當，依刑事訴訟法第477條第1項，刑
    法第50條第2項、第1項但書、第2項、第51條第5款，裁定合
    併定應執行刑為有期徒刑4年。原審裁定附表編號1至9所示
    共9罪，其宣告刑分別為有期徒刑11月、8月、1年、8月、7
    月、8月、8月、4月、4月，其中附表編號1至2所示各罪，曾
    經臺灣臺中地方法院以109年度聲字第3792號裁定定其應執
    行有期徒刑1年4月確定，而編號5至7所示各罪、編號8至9所
    示各罪，則曾經原審法院109年度易字第663號判決分別定其
    應執行刑有期徒刑1年2月、6月確定，原審裁定所定應執行
    刑有期徒刑4年，係於如附表編號1至9所示各罪各宣告刑中
    之刑期最長之有期徒刑1年以上，各刑合併之刑期（即有期
    徒刑5年10月）以下，重新定其應執行刑，未逾越刑法第51
    條第5款所定之外部性界限，並參酌抗告人犯如附表編號1至
    2、5至7、8至9所示之罪，前曾分別經法院裁處或判處應執
    行有期徒刑1年4月、1年2月、6月，並在曾定應執行刑之刑
    期加計如附表編號3、4所示宣告刑之總和（即有期徒刑4年8
    月）以下之範圍，亦合於裁量之內部性界限，從形式上觀察
    ，要屬事實審法院職權之合法行使，本院經核尚無違誤。
㈡、又按定應執行刑係特別之量刑過程，乃對犯罪行為人本身及
    所犯各罪之總檢視，除應考量行為人所犯數罪反應出之人格
    特性，並應權衡審酌行為人之責任與整體刑法目的及相關刑
    事政策。查抗告人所犯原裁定附表所示各罪，編號1至3均係
    施用第一級毒品之犯罪，編號4至9均係竊盜之犯罪，顯已非
    偶發性犯罪，反映出其法治觀念薄弱，自我約束能力不足之
    人格特性與犯罪傾向，應受較高之刑罰評價，以匡正其迭次
    違反刑罰規範之行為，原審法院就自由裁量權之行使，並無
    違反法律之目的及法律秩序之理念所在，屬法院裁量職權之
    適法行使，亦符合比例原則、公平正義原則，尚無瑕疵可指
    ，自應尊重原審法院裁量權限之行使。
㈢、抗告意旨雖提及另案量刑及定應執行刑，為本件原審定應執
    行刑裁定有欠公允云云，惟法院就併合處罰之數罪所處之刑
    ，定其應執行刑，本係依具體個案之犯罪情狀，衡酌其罪數
    、各罪之刑度、型態及相互間之關聯性，本於罪刑相當及比
    例原則定之，不同個案具體情節不一，故法院於不同案件所
    為定應執行刑之輕重，自不能任意單純比附援引他案定應執
    行刑之情形，據以指摘原裁定所為裁量不符平等原則、比例
    原則或罪刑相當原則。抗告人上開所舉各例與本件案情各有
    不同之處，自難比附援引，附此敘明。
四、綜上所述，原裁定所定之執行刑，既無何濫用裁量權或違法
    不當情事，仍不得僅憑本案定應執行刑裁量所定之刑期，與
    抗告人認知之另案量刑結果有所差異，即率指原裁定違反比
    例原則或平等原則，況各定執行刑案件與本案間之案情本有
    不同，自難比附援引。據此，自難因原裁定所定應執行刑刑
    期減輕幅度未符抗告人之預期，即認原裁定有何違法或不當
    。抗告人徒執前詞提起抗告，請求撤銷原裁定，為無理由，
    應予駁回。
據上論斷，應依刑事訴訟法第412條規定，裁定如主文。　　
中　　華　　民　　國　　110 　年　　5 　　月　　19　　日
            刑事第二庭   審判長法　官　何  志  通
                               法　官  石  馨  文
                               法　官  許  月  馨
以上正本證明與原本無異。
如不服本裁定，應於收受送達後5日內向本院提出抗告書狀（須
附繕本）。
                               書記官  李  妍  嬅       
　　　　　　　　　　　　　　　 
中　　華　　民　　國　　110 　年　　5 　　月　　19　　日